【裁判字號】    95,台抗,213
【裁判日期】    950407
【裁判案由】    侵權行為損害賠償
【裁判全文】
最高法院民事裁定              九十五年度台抗字第二一三號
    抗  告  人  菲力工業股份有限公司
    法定代理人  丁○○
    抗  告  人  甲○○○○○○○○○○○○○○○MAF公司
                Highbe.
                 Corp.）.
                        2, .
    法定代理人  戊○○
    抗  告  人  乙○○L.謝.
上列抗告人因與相對人丙○○○間請求侵權行為損害賠償事件，
對於中華民國九十三年七月二十一日台灣高等法院裁定（八十八
年度重訴字第三八號），提起抗告，本院裁定如下：
    主  文
抗告駁回。
抗告訴訟費用由抗告人負擔。
    理  由
按訴訟標的之價額，由法院核定。又核定訴訟標的之價額，以起
訴時之交易價額為準；無交易價額者，以原告就訴訟標的所有之
利益為準。又第一項之核定，得為抗告。民事訴訟法第七十七條
之一第一、二、四項定有明文。又原第二審法院於當事人提起第
三審上訴時，所為命上訴人補繳裁判費之裁定，係在第三審程序
開始後尚未終結前為之，依民事訴訟法第四百八十三條之規定，
不得抗告。本件台灣台北地方法院（下稱台北地院）請求侵權行
為損害賠償事件（八十五年度附民字第一六一號），抗告人請求
丙○○○人連帶給付伊新台幣三十萬五千元及美金三億元暨各加
付法定遲延利息等，經該院刑事庭判決駁回抗告人之刑事附帶民
事訴訟，抗告人不服對之提起上訴，經台灣高等法院刑事庭以裁
定將該訴訟移送同院民事庭。嗣台灣高等法院民事庭於民國九十
二年二月十二日以八十八年度重訴字第三八號判決將上開台北地
院刑事庭所為附帶民事訴訟判決廢棄，發回台北地院。抗告人對
之聲明不服，提起第三審上訴。原法院以刑事庭移送民事庭之附
帶民事訴訟，其移送後之訴訟程序應適用民事訴訟法，本件訴訟
標的金額核為新台幣（下同）八十二億五千零三十萬五千元〔（
27.5〤000000000 ）＋305000＝0000000000，見台北地院一卷第
一頁反面訴之聲明(一)、(二)項〕，並據以計徵第三審裁判費。關於
所核定訴訟標的之價額，經核於法並無不合。抗告意旨謂：上開
九十二年二月十二日之判決有誤，該「判決」應改為「裁定」，
則伊本應繳納之抗告費僅為一千元，乃原法院於九十三年七月二
十一日所為裁定卻命伊補繳上訴裁判費一億三千四百三十九萬七
千五百三十四元，顯屬違背法令云云，無非係就原法院所為命抗
告人補繳第三審上訴裁判費之裁定聲明不服，揆諸上揭說明，自
不得為之。抗告論旨，指摘原裁定不當，聲明廢棄，非有理由。
據上論結，本件抗告為無理由。依民事訴訟法第四百九十五條之
一第一項、第四百四十九條第一項、第九十五條、第七十八條，
裁定如主文。
中    華    民    國  九十五  年    四    月    七    日
                      最高法院民事第三庭
                          審判長法官  劉  福  聲
                                法官  黃  義  豐
                                法官  簡  清  忠
                                法官  鄭  玉  山
                                法官  袁  靜  文
      本件正本證明與原本無異
                                      書  記  官
中    華    民    國  九十五  年    四    月   十四   日
                                                      v


司法院資訊處製作；財團法人民間司法改革基金會備份。
